臺灣臺中地方法院刑事判決　　　　　　　　　　　　九十一年度中簡上字第四０號
　　上　訴　人　臺灣台中地方法院檢察署檢察官
　　被　　　告　甲○○
右列上訴人因被告違反電子遊戲場業管理條例案件，不服本院臺中簡易庭九十年度中
簡字第二０九四號中華民國九十年十一月二十日第一審簡易判決（聲請案號：九十年
度偵字第一八五０八號），提起上訴暨移送併辦（九十年度偵字第二０二三三號），
本院管轄第二審之合議庭判決如左：
    主  文
原判決撤銷。
甲○○連續違反未依電子遊戲場業管理條例規定辦理營利事業登記，不得經營電子遊
戲場業之規定，累犯，處有期徒刑參月，如易科罰金，以參佰元折算壹日。扣案之電
子遊戲機滿貫大亨貳台、小瑪琍壹台、鑽石列車壹台、撲克單機壹台、俄羅斯方塊壹
台、雷電遊戲機壹台、四川省遊戲機壹台、快打旋風遊戲機壹台均沒收。
    事  實
一、甲○○於民國七十八年間曾因違反懲治盜匪條例案件，經台灣基隆地方法院判處
    有期徒刑八年六月，於七十九年八月十三日確定，並於八十七年七月二十五日執
    行完畢。詎其猶不知悔改，分別在台中市○○區○○路二段四六一巷二號一樓經
    營「金利來便利商店」，在台中市○○區○○路五二八號經營「龍門釣蝦場」，
    其明知未依電子遊戲場業管理條例規定辦理營利事業登記者，不得經營電子遊戲
    場業，竟基於概括之犯意，先自九十年九月十一日起，在前開「金利來便利商店
    」，擺設電子遊戲機滿貫大亨二台、小瑪琍一台、鑽石列車一台、撲克單機一台
    合計共五台，供不特定人玩樂，而經營電子遊戲場業；嗣於同年月十三日二十三
    時許，在上址為警當場查獲，扣得前開電子遊戲機五台，並於加封緘後交由其保
    管。甲○○為警查獲後，復承上犯意自九十年九月底某日起，在前開「龍門釣蝦
    場」擺設電子遊戲機俄羅斯方塊一台、雷電遊戲機一台、四川省遊戲機一台、快
    打旋風遊戲機一台合計共四台，供不特定人玩樂，而經營電子遊戲場業；嗣於九
    十年十月十八日二十二時四十三分許，在上址為警當場查獲，扣得前開電子遊戲
    機四台，並於加封緘後交由其保管。
二、案經臺中市政府移送臺灣臺中地方法院檢察署檢察官偵查後聲請簡易判決處刑暨
    移送併辦。
    理  由
一、前揭事實業據被告甲○○於警訊時偵查中及本院審理時坦承不諱，核與證人丙○
    ○於警訊時及本院調查時證述情節相符，並經證人即警員乙○○於本院調查時結
    證屬實，並有現場圖二張、相片影本七張、台中市警察局第五分局第一組檢查紀
    錄表二份、責付保管書二份在卷可稽，足認被告之自白與事實相符，其犯行洵堪
    認定。
二、按電子遊藝場業管理條例第十條第一項前段規定：「經營電子遊戲場業，應依公
    司法或商業登記法辦理公司或商業登記」，第十五條規定：「未依本條例規定辦
    理營利事業登記者，不得經營電子遊戲場業」，第十六條規定：「非電子遊戲場
    業之其他營利事業，不得就其營業場所，供他人設置電子遊戲機營業」；故未依
    電子遊戲場業管理條例第八條申請設立，並依第十一條第一項申請核發營利事業
    登記證，即不得經營電子遊戲場業，亦不得就非電子遊戲場業之營業場所，供他
    人設置電子遊戲機營業，別無除外之規定。且電子遊藝場業管理條例第四條第二
    項規定，電子遊戲機不得有賭博或妨害風化之設計及裝置；考其立法意旨，係為
    將電子遊戲場業納入行政機關之有效管理，以維護社會安寧及善良風俗，保障公
    共安全及國民身心健康所為之「誡命規範」；茍有違反該條之禁止規定，即應依
    刑法賭博或妨害風化罪章相關刑責予以追訴處罰，並非謂電子遊戲機如有賭博或
    妨害風化之設計及裝置者，即無電子遊藝場業管理條例相關規定之適用；質言之
    ，商業或個人，倘以營利意思，未經依該條例相關規定辦理營利事業登記證，擅
    自製造（設置）具有賭博或妨害風化之設計及裝置之電子遊戲機，供不特定之人
    游藝者，即該當同條例第二十二條之犯罪構成要件。又電子遊藝場業管理條例第
    五、八、九等條文規定，均係為維護社會安寧、善良風俗、公共安全及國民身心
    健康所為之誡命規範，目的在於將一切設置電子遊戲機供人益智娛樂之營利事業
    納入有效管理之立法意旨；前開各法條條文所謂電子遊戲場「業」，指「業務」
    而言；刑法上所謂業務，係以事實上執行業務者為標準，指以反覆同種類之行為
    為目的之社會活動而言；執行此項業務，縱令欠缺形式上之條件，仍無礙於業務
    之性質；因此不論該事業是否須達「一定之規模」，即使於原本所營事業外，兼
    營電子遊戲場業，或所經營之電子遊戲場不具相當之規模，亦無礙於電子遊戲場
    業管理條例相關規定之適用；故商業登記法第四條所規定之小規模商業，縱得免
    依該法聲請商業登記，但如未依電子遊藝場業管理條例辦理營利事業登記，仍不
    得經營電子遊藝場業，自不代言；否則，業主為逃避該條例之規範、處罰，儘可
    以「兼營」或「小規模」等經營方式為之，將出現管理及規範上之漏洞，反而無
    法有效達成立法之目的，亦與電子遊戲場業管理條例之立法意旨有違（最高法院
    九十年度台非字第二七六號判決參照）。則被告縱將前開電子遊戲機擺設於前開
    「金利來便利商店」、「龍門釣蝦場」內，供不特定人把玩，雖僅係兼營電子遊
    藝場業，亦不問是否達「一定之規模」，惟依照前揭說明，被告前開所為仍與電
    子遊藝場業管理條例第二十二條之犯罪構成要件該當。
三、核被告甲○○所為，係違反電子遊戲場業管理條例第十五條之規定，應依同條例
    第二十二條之規定論處。查被告先後二次犯行，時間緊接，犯罪構成要件相同，
    顯係基於概括犯意為之，為連續犯，應依刑法第五十六條之規定，以一罪論，並
    加重其刑。本案移送併辦部分，雖未據檢察官聲請簡易判決處刑，惟被告就該部
    分犯行，既與原聲請簡易判決處刑之犯行間具有連續犯之裁判上一罪關係，依審
    判不可分原則，本院自得一併予以審理，併此敘明。再查被告於七十八年間曾因
    違反懲治盜匪條例案件，經台灣基隆地方法院判處有期徒刑八年六月，於七十九
    年八月十三日確定，並於八十七年七月二十五日執行完畢，此有臺灣臺中地方法
    院檢察署刑案資料查註紀錄表及台灣高等法院被告全國前案紀錄表各一份在卷可
    憑；其於前案有期徒刑執行完畢後，再犯本件有期徒刑以上之罪，係屬累犯，應
    依刑法第四十七條之規定加重其刑，並遞加之。原審認被告違反電子遊戲場業管
    理條例第十五條之規定，並依同條例第二十二條之規定，判處被告拘役五十日，
    如易科罰金，以三百元折算一日，並將扣案之電子遊戲機五台宣告沒收，固非無
    見。然被告自九十年九月底某日起，復違反同一規定之犯行，業如前述，此與原
    審判決認定之犯罪事實具有連續犯之裁判上一罪關係，為聲請簡易判決效力所及
    ，原審就此部分未及審究，尚非妥適，上訴意旨求為撤銷改判，應屬有據，其上
    訴為有理由，爰由本院合議庭依法撤銷原判決，並審酌被告犯罪之動機、目的、
    手段，為警查獲後不知悔改，仍繼續違反規定，經營電子遊戲場，及其犯罪後坦
    承犯行之態度等一切情狀，量處如主文所示之刑，並諭知易科罰金之折算標準，
    以資懲儆。
四、扣案之電子遊戲機滿貫大亨二台、小瑪琍一台、鑽石列車一台、撲克單機一台、
    俄羅斯方塊一台、雷電遊戲機一台、四川省遊戲機一台、快打旋風遊戲機一台均
    為被告所有供前開犯罪所用之物，業據被告供述在卷，爰依刑法第三十八條第一
    項第二款之規定宣告沒收。
五、據上論斷，應依刑事訴訟法第四百五十五條之一第一項、第三項、第三百六十九
    條第一項前段、第三百六十四條、第二百九十九條第一項前段，電子遊戲場業管
    理條例第二十二條、第十五條，刑法第十一條前段、第五十六條、第四十一條第
    一項前段、第四十七條、第三十八條第一項第二款，罰金罰鍰提高標準條例第二
    條，判決如主文。
中      華      民      國      九十一    年      四      月      九    日
                                臺灣臺中地方法院刑事第七庭
                                    審判長法  官  夏  一  
                                          法  官  林  學  晴
                                          法  官  陳  卿  和
右正本證明與原本無異。
不得上訴。
                        書記官
中      華      民      國      九十一    年      四      月      九    日
【附錄論罪科刑法條】
電子遊戲場業管理條例
第二十二條：違反第十五條規定者，處行為人一年以下有期徒刑、拘役或科或併科新
台幣五十萬元以上二百五十萬元以下罰金。
第十五條：未依本條例規定辦理營利事業登記者，不得經營電子遊戲場業。
